【裁判字號】    96,訴緝,45
【裁判日期】    970109
【裁判案由】    偽造貨幣
【裁判全文】
臺灣新竹地方法院刑事判決              96年度訴緝字第45號
公  訴  人  臺灣新竹地方法院檢察署檢察官
被      告  乙○○
指定辯護人  楊隆源律師
上列被告因偽造貨幣案件，經檢察官提起公訴（93年度偵字第43
08號），本院判決如下︰
    主  文
乙○○犯交付偽造通用紙幣罪，處有期徒刑壹年陸月。
    事  實
一、乙○○、邱鈿詠（所犯收集偽造紙幣罪行，業經本院另案以
    民國94年度訴字第43號判處有期徒刑3 年6 月確定）係男女
    朋友，同居位於新竹市○○街43號「松麗賓館」503 室處，
    其等因沾染毒癮需錢購買毒品，然因經濟能力不佳無力購買
    ，邱鈿詠乃向乙○○提議以收集假鈔混入真鈔之方法日後向
    上游賣家購買毒品，其等遂共同基於意圖供行使之用而收集
    通用偽造紙幣之犯意聯絡，於93年8 月11日凌晨推由乙○○
    以邱鈿詠之0000000000號行動電話，撥打真實姓名年籍不詳
    綽號「緬甸」成年男子所使用0000000000號行動電話聯繫購
    買假鈔事宜，嗣該「緬甸」男子於93年8 月11日5 、6 時許
    即前往「松麗賓館」503 室，交付予乙○○、邱鈿詠面額均
    為新台幣（下同）1 千元之偽造紙幣共40張（偽鈔編號均如
    附表所示），邱鈿詠、乙○○取得上述偽鈔後旋約明有權各
    自處分其中之20張，嗣其等友人賴美珍（所涉收集偽造紙幣
    罪嫌，業經臺灣高等法院以95年度上訴字第2891號判處無罪
    確定）因於上述時間同在賓館房內目睹邱鈿詠、乙○○持有
    偽鈔，乃向邱鈿詠索討偽鈔欲供己使用，經邱鈿詠拒絕後，
    又轉而向乙○○索取，乙○○念於朋友情誼，乃基於意圖供
    行使之用而交付通用偽造紙幣之單獨犯意，即於同日某時許
    在前揭賓館房間內無償交付其中3 張偽鈔予賴美珍（偽鈔編
    號如附表編號10、18、22所示），賴美珍隨即將之置放於隨
    身皮包中，嗣於翌日即93年8 月12日凌晨2 時40分許，司法
    警察甲○○、丙○○於執行巡邏勤務中，接獲基地台通報稱
    上開房間有可疑人士出入，乃前往查訪，經賓館負責人告知
    該房間內確實出入人員複雜，疑有犯罪情事，乃引領甲○○
    等2 人前往房間敲門，由賴美珍開門後，甲○○於門外即發
    現房內茶几桌上散置有第二級毒品安非他命吸食器1 組、第
    一級毒品海洛因殘渣袋1 包，於茶几桌下散落有注射針筒1
    支，於沙發椅上散落有安非他命1 包，於電視機桌上放置有
    毒品吸食器1 組，乙○○則精神狀況不佳躺臥於床，邱鈿詠
    於房內見警查訪，一時心虛亦立即將所餘偽鈔37張丟棄於地
    上，甲○○等2 人見狀合理懷疑屋內有犯罪情事，隨即進屋
    對在場之乙○○、邱鈿詠、賴美珍、及其等另名友人黃吳賢
    進行臨檢，發現乙○○等4 人屬於違反毒品危害防制條例、
    偽造紙幣等罪之現行犯後，進而予以逮捕，並在賴美珍皮包
    內附帶搜索扣得上開偽鈔3 張，另於窗戶外面橫隔查獲毒品
    吸食器1 組（按：乙○○、邱鈿詠、賴美珍、黃吳賢所犯施
    用毒品罪行部分，分別經本院以93年度竹簡字第808 號、第
    807 號、第812 號、第832 號判處有期徒刑3 月、4 月、3
    月、應執行有期徒刑9 月確定），因而發現上情。
二、案經新竹市警察局第二分局報請臺灣新竹地方法院檢察署檢
    察官偵查起訴。
    理  由
壹、證據能力部分：
一、有關扣案之偽鈔部分：
  (一)按「臨檢」係警察維護社會治安之重要手段，警察勤務條例
    第11條第3 款規定「臨檢：係於公共場所或指定處所、路段
    ，由服勤人員擔任臨場檢查或路檢，執行取締、盤查及有關
    法令賦予之勤務」，90年12月14日公布之司法院大法官會議
    第535 號解釋固釋明：「警察勤務條例第11條第3 款之臨檢
    屬警察執行勤務方式之一種。臨檢實施之手段：檢查、路檢
    、取締或盤查等不問其名稱為何，均屬對人或物之查驗、干
    預，影響人民行動自由、財產權及隱私權等甚鉅，應恪遵法
    治國家警察執勤之原則。實施臨檢之要件、程序及對違法臨
    檢行為之救濟，均應有法律之明確規範，方符憲法保障人民
    自由權利之意旨」，但上述解釋文並未直接認定該條例違憲
    而無效，僅期許為兼顧人權之保障，繼而揭示「前述條例第
    11條第3 款之規定，於符合上開解釋意旨範圍內，予以適用
    ，始無悖於維護人權之憲法意旨。現行警察執行職務法規有
    欠完備，有關機關應於本解釋公布之日起2 年內依解釋意旨
    ，且參酌社會實際狀況，賦予警察人員執行勤務時應付突發
    事故之權限，俾對人民自由與警察自身安全之維護兼籌並顧
    ，通盤檢討訂定，併此指明」等語。
  (二)而依據上開釋憲意旨，92年12月1 日施行之警察職權行使法
    ，已於第6 條第1 項第1 、2 、3 款規定：「警察於公共場
    合或合法進入之場所，合理懷疑其有犯罪之嫌疑或有犯罪之
    虞者，或有事實足認其對已發生之犯罪或即將發生之犯罪知
    情者，或有事實足認為防止其本人或他人生命、身體之具體
    危害，有查證其身分之必要者，得查證其身分」，第7 條第
    1 項第1 、3 、4 款規定略以：「警察依前條規定，為查證
    人民身分，得採取攔停人、車、船及其他交通工具；得令出
    示身分證明文件；若有明顯事實足認其有攜帶足以傷害他人
    身體之物者，得檢查其身體或所攜帶之物」，第7 條第2 項
    規定略以：「依前項方法顯然無法查證其身分時，警察得將
    該人民帶往勤務處所查證」，第8條 第2 項規定略以：「警
    察對於已發生危害或依客觀合理判斷易生危害之交通工具，
    因該交通工具之駕駛人有異常舉動而合理懷疑其將有危害行
    為時，得強制其離車，有事實足認有犯罪之虞者，並得檢查
    交通工具」等語，再再均已明定警察於有「合理懷疑」（
    resonable suspicion） 之正當理由時，得對於一定人員進
    行盤查臨檢其身分證件。繼而，一旦發動合法之盤查臨檢後
    ，為保護警察人員執勤之安全，及對於犯罪之預防，立法上
    亦賦予警察於實施過程中得採取一定必要之措施，例如前開
    條文所規定之短暫留置、檢查物件、檢查交通工具或強制受
    檢人離車等等處分，或諸如美國法比較立法例授權警察得拍
    觸（PAT-DOWN）受檢人身體、拍觸（檢查）交通工具、或命
    打開交通工具供警察檢視等案例。而所謂「合理懷疑」，應
    兼就社會治安之維護、受檢人人權之保障、案發現場突發狀
    況之考量、警察執行勤務辦案之經驗、所需面臨之危險等因
    素綜合考量，就犯罪預防及程序正義二方面取得平衡，於美
    國法之比較法例上，或警政機關依上開大法官會議解釋意旨
    訂定之「警察實施臨檢作業規定」例舉之事例諸如有：經警
    察本人觀察發現犯罪事實或嫌疑、受檢人見警神色慌張逃跑
    、棄車逃逸、被害人呼救或示意求救、行為人於道路上駕車
    蛇行或超速飆行等情狀，均可參照。
  (三)經查：本件員警甲○○、丙○○2 人於案發前執行巡邏勤務
    時，接獲警網基地台通報稱新竹市松麗賓館503 室之人員出
    入複雜，形跡可疑，疑有犯罪情事，其等抵達後經旅館負責
    人告知，稱該屋有精神狀況不佳之人剛遭攙扶進屋，出入人
    士形跡確實複雜可疑，甲○○、丙○○於旅館負責人之引領
    下前往敲門查訪，嗣賴美珍開門後，甲○○、丙○○警方於
    門外即發現被告乙○○精神狀況不佳躺在床上，屋內茶几桌
    上散落有第二級毒品安非他命吸食器1 組、第一級毒品海洛
    因殘渣袋1 包，於茶几桌下散落有注射針筒1 支，於沙發椅
    上散落有安非他命1 包，於電視機桌上置有吸食器1 組，邱
    鈿詠於房內見警查訪，立即將所餘偽鈔37張丟棄於地上，甲○○等2 人見狀方進屋實施臨檢等情，業據證人甲○○到庭
    結證明確，證人即另案被告邱鈿詠亦於另案審理中證稱：「
    被警方查獲的時候，偽鈔是我丟在地上‧‧警方敲門，我嚇
    一跳就往地上丟」等語（本院94年度訴字第43號卷頁184）
    ，且有現場上開物品散落位置之照片14幀在卷可稽，被告乙○○對於甲○○員警所證上開查獲之情形亦不爭執，則甲○○所述上開證詞堪信為真實；而依上開警員臨檢過程可知，
    其等於夜間係經由旅館負責人同意後進入旅館內，於旅館負
    責人陪同下前往該503 室敲門查訪，嗣賴美珍開門後，其等
    依門外目視發現屋內散落各樣疑似毒品、針筒或毒品吸食器
    等物，被告乙○○精神不佳地躺臥床上，被告邱鈿詠情急亦
    將偽鈔37張丟棄於地等臨場情狀，依其等辦案經驗及專業判
    斷，合理懷疑被告乙○○等人有犯罪嫌疑或有犯罪之虞，乃
    進而入屋對被告乙○○等人實施臨檢，均符合上開大法官會
    議解釋揭示之比例原則及警察職權行使法之規定，而無違法
    之處。
  (四)再者，「檢察官、檢察事務官、司法警察官或司法警察逮捕
    被告、犯罪嫌疑人或執行拘提、羈押時，雖無搜索票，得逕
    行搜索其身體、隨身攜帶之物件、所使用之交通工具及其立
    即可觸及之處所。」，刑事訴訟法第130 條定有明文。承上
    ，倘警察在進行合法之盤查、臨檢及檢視後，如發現受檢人
    有違法事證而具有犯罪嫌疑，甚或係屬現行犯時（如當場檢
    視即發現受檢人持有管制槍枝、毒品），其繼而依刑事訴訟
    法第88條加以逮捕，且依同法第130 條之規定逕行搜索，如
    因此所查扣之證物，因符合附帶搜索之要件，亦應認係符合
    法定程序所取得之證物，而具有證據能力。經查：警員甲○○等2 人進入503 室實施臨檢後，除確認屋內散佈者確係毒
    品、毒品吸食器、針筒、殘渣袋外，亦發現地上散落之鈔票
    37張顏色有異，極像偽鈔，另窗戶外橫隔亦藏有毒品1 包，
    乃將被告乙○○等人認定係違反毒品危害防制條例、偽造紙
    幣等犯行之現行犯加以逮捕，進而對於其等所攜帶之物件加
    以搜查，方於另案被告賴美珍皮包內發現偽鈔3 張等情，亦
    據證人甲○○於本院證述綦詳，證人即另案被告黃吳賢亦於
    另案審理中證稱：「員警進入時我在施打毒品」、「（你看
    到乙○○的時候，他是否已經恢復元氣或有身體不舒服的情
    形？）被告乙○○都躺在床上」等語（本院94年度訴字第43
    號頁171 、173） ，且有新竹市警察局第二分局逮捕通知書
    、權利告知書各4 紙在卷可稽，被告乙○○對證人所證上開
    查扣情節亦不爭執，復衡以：被告乙○○及另案被告邱鈿詠
    、賴美珍、黃吳賢等4 人因而遭查獲施用毒品犯行，確分別
    經本院以93年竹簡字第808 號、第807 號、第812 號、第83
    2 號判處有期徒刑3 月、4 月、3 月、應執行有期徒刑9 月
    確定，亦有其等各該前科紀錄、各案判決書在卷可參，則甲○○所述上開查扣證物過程亦堪信為真實，因此，警員將被
    告乙○○等人以現行犯逮捕後，進而實施附帶搜索，其過程
    乃屬合法，其因此查扣如附表所示之偽造紙鈔共40張，自得
    作為論斷被告乙○○犯罪之證物，而有證據能力。
二、「被告以外之人於審判外向法官所為之陳述，得為證據。」
    刑事訴訟法第159 條之1 ，本件另案被告邱鈿詠、賴美珍、
    黃吳賢於本院另案94年度訴字第43號案件審理中於法官前所
    為之陳述，依上開規定即有證據能力。
三、按「被告以外之人於審判外之陳述，雖不符前四條之規定，
    而經當事人於審判程序同意作為證據，法院審酌該言詞陳述
    或書面陳述作成時之情況，認為適當者，亦得為證據。當事
    人於法院調查證據時，知有第159 條第1 項不得為證據之情
    形，而未於言詞辯論終結前聲明異議者，視為有前項之同意
    。」刑事訴訟法第159 條之5 定有明文。本件中央印製廠94
    年3 月28日中印發字第0940001230號函、行動電話00000000
    00號行動電話通聯記錄、搜索扣押筆錄、現場查獲照片，雖
    均屬傳聞證據，惟被告乙○○就該等證據之證據能力均未爭
    執，本院斟酌其作成之情狀亦無不適當之處，依上開規定乃
    有證據能力。
貳、實體部分：
一、上開犯罪事實，迭據被告乙○○於本院準備、審判程序中坦
    承不諱，核與證人邱鈿詠於本院另案審理中供述：『系爭偽
    鈔係伊和被告乙○○共同自「緬甸」男子收受持有』、「賴
    美珍向我要過偽鈔，但我沒有給他」等語（見另案94年度訴
    字第43號卷頁186 、196） ，證人黃吳賢於本院另案審理中
    證述：邱鈿詠於遭員警查獲前，曾告稱扣案偽鈔係乙○○以
    邱鈿詠之上述行動電話與「緬甸」接洽後取得等語（同上開
    卷宗頁173 、175） ，另案被告賴美珍於本院另案審理中供
    述：伊皮包內查扣之偽鈔3 張，係被告乙○○所交付者等語
    （同上開卷宗頁192 以下）相符，且有如附表所示自「松麗
    賓館」503 室地上查扣之偽鈔37張，自另案被告賴美珍皮包
    內查扣之偽鈔3 張扣案可憑；而該扣案共40張之偽鈔，經本
    院送請中央印製廠鑑定結果，認皆屬偽造，均以彩色噴墨方
    式仿印，無凹版印文凸起效果，以螢光墨仿紙張螢光纖維絲
    及鈔券號碼，紙張非鈔券紙；水印以灰色墨在紙張背面仿製
    ，安全線先燙印整條箔膜（含面額數字）再以灰色墨覆蓋仿
    正面五段裸露部分；左下角面額數字以燙印箔膜仿折光變色
    油墨，部分之偽鈔安全線裸露部分及折光變色油墨另呈綠色
    螢光反應，有該廠94年3 月28日中印發字第094000 1230 號
    函1 紙附卷可稽（本院94年度訴字第43號卷頁72），此外，
    並有0000000000號行動電話通聯記錄、搜索扣押筆錄、現場
    扣案偽鈔照片等件在卷可稽，被告乙○○之自白乃與事實相
    符，其上開意圖供行使之用而收集偽鈔及交付偽鈔之犯行，
    均堪予認定，應依法論科。
二、論罪科刑：
  (一)新舊法比較部分：
    按行為後法律有變更者，適用行為時之法律。但行為後之法
    律有利於行為人者，適用最有利於行為人之法律，刑法第2
    條第1 項定有明文。本件被告乙○○行為後，刑法第33條第
    5 款有關罰金刑之規定業於95年7 月1 日修正施行，修正前
    係規定一元以上（按銀元），修正後係規定新台幣一千元以
    上，以百元計算之，經比較結果，被告行為後之法律並未較
    有利於行為人，依上開規定，應適用修正前之法律。
  (二)毋庸為新舊法比較部分：
  １依中華民國刑法施行法第1 條之1 規定：「九十四年一月七
    日刑法修正時，刑法分則編未修正之條文定有罰金者，自九
    十四年一月七日刑法修正後，就其所定數額提高為三十倍，
    但七十二年六月二十日至九十四年一月七日新增或修正之條
    文，就其所定數額提高為三倍。」，被告所犯刑法第196 條
    第1 項之罪，依上開修正後之規定，均提高為30倍，比較新
    舊法，其罰金刑度均相同，應依一般法律適用原則，而適用
    裁判時法。
  ２修正前刑法第59條係規定：犯罪之情狀可憫恕者，得酌量減
    輕其刑，修正後刑法第59條係規定：犯罪之情狀顯可憫恕，
    認科以最低度刑仍嫌過重者，得酌量減輕其刑。此為法院就
    酌減審認標準見解之明文化，非屬法律之變更，應依一般法
    律適用原則，適用裁判時法（最高法院95年第21次刑事庭會
    議參照）。
  (三)核被告乙○○所為，係觸犯刑法第196 條第1 項意圖供行使
    之用而交付偽造紙幣罪；被告與另案被告邱鈿詠共同意圖供
    行使之用而收集偽造通用紙幣之低度行為，為其交付偽造紙
    幣之高度行為所吸收，不另論罪（被告與另案被告邱鈿詠就
    意圖供行使之用而收集偽造通用紙幣犯行，雖有犯意聯絡及
    行為分擔而為共同正犯，然因此部分犯行業經吸收不另論罪
    ，毋庸論述）；又檢察官認被告乙○○就意圖供行使之用而
    交付偽造紙幣罪部分，與另案被告邱鈿詠有犯意聯絡及行為
    分擔之共同正犯關係，然被告乙○○係基於意圖供行使之用
    交付偽造紙幣之單獨犯意，私自交付偽鈔3 張予賴美珍，並
    無積極證據證明與邱鈿詠間有犯意聯絡，已如上述，故檢察
    官所認尚有誤會，併此敘明。次按犯罪之情狀顯可憫恕，認
    科以最低度刑仍嫌過重者，得酌量減輕其刑，刑法第59條定
    有明文，考其立法理由：科刑時原即應依第57條規定審酌一
    切情狀，尤應注意該條各款所列事項，以為量刑標準，本條
    所謂「犯罪之情狀可憫恕」，自係指裁判者審酌第57條各款
    所列事項以及其他一切與犯罪有關之情狀之結果，認其犯罪
    足堪憫恕者而言，即必於審酌一切之犯罪情狀，在客觀上顯
    然足以引起一般同情，認為縱予宣告法定最低刑度猶嫌過重
    者，始有其適用（最高法院45年臺上字第1165號、51年臺上
    字第899 號判例意旨可資參照），本件被告與另案被告邱鈿
    詠共同收集偽造紙鈔僅有40張，交付予賴美珍之偽鈔僅有3
    張，且尚未行使之前即遭警查獲，尚未對於社會金融秩序產
    生實害，犯罪情節並非重大；又被告係69年11月27日生，於
    青少年時期父母即離異，有其基本年籍資料、全戶戶籍資料
    查詢結果在卷可參，其於本件犯罪時年僅23歲，顯係因年輕
    識淺智慮淺薄，一時誤入歧途方才犯下本罪；又被告前自92
    年12月25日22時40分許起至93年1 月14日21時55分許止共同
    連續犯行使偽造通用紙幣犯行，業經臺灣苗栗地方法院以96
    年度訴緝字第26號判處有期徒刑3 年2 月在案，有該案判決
    書1 份附卷可稽，其因年輕失慮所為行使偽造紙鈔之另案犯
    行，已經獲得相當之處罰及教訓；又被告於通緝到案後即坦
    承全部犯行，每次庭訊皆準時到庭，縱另案被告賴美珍經法
    院判處無罪確定，其亦不援引抗辯，經本院告以本案係最輕
    本刑3 年以上之罪，其亦表示願意認罪入監服刑之意，有本
    院歷次筆錄可參，顯見其犯後已有堅定真誠悔改之意，倘本
    件再科以最輕法定本刑3 年以上之刑，被告年少青春即大半
    需耗盡於牢獄之間，與其上開犯罪情節相較，實屬情輕法重
    ，本院審酌再三，認被告犯罪尚堪憫恕，在客觀上顯然足以
    引起一般同情，認為縱予宣告法定最低刑度猶嫌過重，而予
    以適用刑法第59條酌量減輕其刑。爰審酌被告乙○○與另案
    被告邱鈿詠共同意圖行使收集偽造紙鈔，且僅因另案被告賴
    美珍央求，即任意交付供人行使，對於社會上之交易安全及
    金融秩序乃有危害，且對於民眾收受我國中央銀行發行紙幣
    之信心與安全產生衝擊，本不宜寬恕，然念其通緝到案後坦
    承犯行，態度十分良好，上開紙鈔於尚未行使之前即遭查獲
    ，幸未造成社會重大實害，又意圖供人行使收集之偽鈔數量
    僅40張，交付賴美珍之偽鈔數量僅有3 張，犯罪情節非鉅等
    一切情狀，量處如主文所示之刑；扣案如附表所示之偽鈔共
    40張，原應依刑法第200 條規定宣告沒收，然因業經本院另
    案94年度訴字第43號宣告沒收，且經送檢察署執行銷燬完畢
    ，有臺灣新竹地方法院檢察署扣押物品保管清冊、執行紀錄
    在卷可稽，本院即無宣告沒收之必要，併此敘明。
  (四)末「按本條例施行前，經通緝而未於中華民國96年12月31日
    以前自動歸案接受偵查、審判或執行者，不得依本條例減刑
    。」中華民國96年罪犯減刑條例第5 條定有明文。經查：上
    開減刑條例係於96年7 月16日公布施行，而被告乙○○前經
    本院合法傳喚、拘提均未到案，而於94年12月29日經本院以
    94年度新院雲刑勇緝字第241 號發布通緝，嗣於96年9 月7
    日經逮捕到案，有上開通緝書（本院94年度訴字第43號卷頁
    143） 、到案後製作之警詢筆錄（見本院96年度他字第143
    號）、撤銷通緝書（本院審理卷頁7） 在卷可參，則被告於
    上開減刑條例施行前經通緝後，於該條例施行後仍未自動到
    歸案，依上開規定即不得予以減刑，併此敘明。
據上論斷，應依刑事訴訟法第299 條第1 項前段，刑法第2 條第
1 項、第196 條第1 項、第59條，判決如主文。
本案經檢察官張凱絜到庭執行職務。
中     華    民    國    97    年    1     月    9    日
              刑事第二庭  審判長法  官   汪漢卿
                                法  官   李毓華
                                法  官   蔡川富
以上正本證明與原本無異。
如不服本判決應於收受本判決後10日內向本院提出上訴書狀，上
訴書狀應敘述具體理由。上訴書狀未敘述上訴理由者，應於上訴
期間屆滿後20日內補提理由書狀於本院 (均須按他造當事人之人
數附繕本 )「切勿逕送上級法院」。
中     華    民    國    97    年    1     月    9    日
                                書記官   沈藝珠
附表：
┌──┬───────┬───┬───────┐
│編號│偽造紙鈔編號  │張數  │備註          │
├──┼───────┼───┼───────┤
│1   │BJ335121RM    │2     │              │
├──┼───────┼───┼───────┤
│2   │BH805521PZ    │1     │              │
├──┼───────┼───┼───────┤
│3   │DR975433UZ    │1     │              │
├──┼───────┼───┼───────┤
│4   │DQ391168ZR    │1     │              │
├──┼───────┼───┼───────┤
│5   │DK843332NF    │1     │              │
├──┼───────┼───┼───────┤
│6   │ET642227GB    │1     │              │
├──┼───────┼───┼───────┤
│7   │EM222698ES    │3     │              │
├──┼───────┼───┼───────┤
│8   │FZ908199TL    │2     │              │
├──┼───────┼───┼───────┤
│9   │FV624901QZ    │1     │              │
├──┼───────┼───┼───────┤
│10  │FE511940BM    │4     │其中一張由賴美│
│    │              │      │珍處扣得      │
├──┼───────┼───┼───────┤
│11  │GR615333TX    │3     │              │
├──┼───────┼───┼───────┤
│12  │LQ720109VZ    │3     │              │
├──┼───────┼───┼───────┤
│13  │LK374755PH    │3     │              │
├──┼───────┼───┼───────┤
│14  │LB977422ER    │1     │              │
├──┼───────┼───┼───────┤
│15  │MS702093FB    │1     │              │
├──┼───────┼───┼───────┤
│16  │MS379695QB    │1     │              │
├──┼───────┼───┼───────┤
│17  │RD102883BU    │2     │              │
├──┼───────┼───┼───────┤
│18  │RF945642VB    │1     │由賴美珍處扣得│
├──┼───────┼───┼───────┤
│19  │SX558967EM    │2     │              │
├──┼───────┼───┼───────┤
│20  │SL745866VX    │1     │              │
├──┼───────┼───┼───────┤
│21  │SB209516RH    │1     │              │
├──┼───────┼───┼───────┤
│22  │XM988511GT    │1     │由賴美珍處扣得│
├──┼───────┼───┼───────┤
│23  │ZD217715JR    │3     │              │
├──┴───────┴───┴───────┤
│總計：偽造紙鈔共40張。                      │
└──────────────────────┘
附錄本案論罪科刑法條全文：
刑法第196條
行使偽造、變造之通用貨幣、紙幣、銀行券，或意圖供行使之用
而收集或交付於人者，處3年以上10年以下有期徒刑，得併科5千
元以下罰金。
收受後方知為偽造、變造之通用貨幣、紙幣、銀行券而仍行使，
或意圖供行使之用而交付於人者，處5百元以下罰金。
第1項之未遂犯罰之。


司法院資訊處製作；財團法人民間司法改革基金會備份。
